臺灣臺南地方法院民事裁定
110年度訴字第541號
原      告  劉得昌即祭祀公業劉全

法定代理人  劉茂淋  


上列原告與被告侯明全間請求拆屋還地事件，有本院裁定如下：
    主  文
原告應於收受本裁定送達後14日內具狀補正㈠被告祖父之除戶戶
籍謄本（記事欄勿省略）、繼承系統表、全體繼承人姓名、年籍
、住居所地址（如該繼承人已死亡，應再查明其繼承人）及全體
繼承人之最新戶籍謄本（記事欄勿省略）；㈡被告祖父之全體繼
承人無辦理拋棄繼承之證明；㈢表明是否變更追加被告祖父之全
體繼承人為被告，及提出與追加人數相同份數之起訴狀繕本。如
逾期未補正，即駁回其訴。
    理  由
一、按起訴，應以訴狀表明當事人及法定代理人、訴訟標的及其
    原因事實、應受判決事項之聲明，提出於法院為之。當事人
    書狀，除別有規定外，應記載當事人姓名及住所或居所、有
    法定代理人、訴訟代理人者，其姓名、住所或居所，及法定
    代理人與當事人之關係，民事訴訟法第244條第1項、第116
    條第1項第1款、第2款分別定有明文。原告起訴不合程式或
    不備其他要件者，法院應以裁定駁回之。但其情形可以補正
    者，審判長應定期間先命補正，同法第249條第1項第6款亦
    有明文。另按書狀及其附屬文件，除提出於法院者外，應按
    應受送達之他造人數，提出繕本或影本。前項繕本或影本與
    書狀有不符時，以提出於法院者為準，民事訴訟法第119條
    定有明文。
二、按民法第1151條規定，繼承人有數人時，在分割遺產前， 
    各繼承人對於遺產全部為公同共有。如請求對公同共有之遺
    產為處分，其訴訟標的，對於繼承人全體，必須合一確定，
    倘未列繼承人全體為當事人，自屬當事人不適格(最高法院8
    7年度台上字第2150號判決意旨參照)。又共同繼承之遺產在
    分割以前，為各繼承人公同共有，非經全體繼承人同意，繼
    承人之一不得任意處分。而拆屋為事實上之處分行為，須對
    於房屋有事實上處分權之人，始得為之。而未經辦理所有權
    第一次登記（保存登記）之公同共有房屋，其事實上處分權
    原則上屬於公同共有人全體，非經全體公同共有人之同意，
    不得命其中部分或一人拆除之。故訴請拆除尚未經分割之未
    辦保存登記之房屋，仍應以全體繼承人為被告，其被告當事
    人方屬適格，不得僅以現占有人為被告(最高法院109年度台
    上字第2269號判決意旨參照)。本件原告起訴請求拆除坐落
    於臺南市○○區○○段0000地號土地上如起訴狀附圖所示部分、
    面積約54.95平方公尺(實際面積依地政勘測為準)之建物(下
    稱系爭建物)，惟被告於本院審理中抗辯系爭建物係由其祖
    父興建，其祖父已經死亡等語(見本院卷第40頁)，因系爭建
    物未經辦理保存登記，依上說明，系爭建物於被告祖父死亡
    時，應由被告祖父之全體繼承人繼承，公同共有系爭建物之
    事實上處分權。揆諸首開說明，原告訴請拆除系爭建物，應
    列被告祖父之全體繼承人為被告，方屬當事人適格，本院自
    有定期命補正全體繼承人資料暨追加為被告之必要。茲限原
    告於收受本裁定送達後14日內補正如主文所示事項，如未依
    期補正，即駁回原告之訴，特此裁定。
中　　華　　民　　國　　110 　年　　5 　　月　　4 　　日
                  民事第五庭    法  官　張桂美
以上正本係照原本作成。　　　　　　　　　
本裁定不得抗告。　
中　　華　　民　　國　　110 　年　　5 　　月　　4 　　日
                                書記官  蘇冠杰